【裁判字號】    88,訴,1171
【裁判日期】    890324
【裁判案由】    懲治盜匪條例等
【裁判全文】
臺灣臺南地方法院刑事判決                        八十八年度訴字第一一七一號
    公  訴  人  臺灣台南地方法院檢察署檢察官
    被      告  丙○○
    指定辯護人  本院公設辯護人  甲○○
右列被告因懲治盜匪條例案等件，經檢察官提起公訴（八十八年度偵字第九八八八、
一0五七六號），本院判決如左：
    主  文
丙○○意圖為自己不法之所有，以脅迫致使不能抗拒而使他人交付其物，處有期徒刑
柒年陸月；又竊盜，處有期徒刑參月，應執行有期徒刑柒年捌月。
    事  實
一、丙○○與黃銘祥同為址設台南縣仁德鄉○○○街十七號重和企業有限公司（下稱
    重和公司）員工，竟意圖為自己不法之所有，於民國八十八年五月八日下午十九
    時許，在該公司宿舍一樓內，以黃銘祥殘障可欺，且趁員工均已下班無人之時，
    手持公司所有之水果刀抵住黃銘祥腹部，並強押黃銘祥至二樓房間，要黃某將錢
    拿出，否則將伊殺死，以該脅迫之方法，使黃銘祥不能抗拒而交付新台幣（以下
    同）一萬五千元，得手後，將陳銘祥反鎖在房間內離去，並將所得財物一萬五千
    元花用殆盡。又丙○○原為重和公司員工，於八十八年七月十日離職，竟意圖為
    自己不法之所有，於八十八年七月十二日上午九時三十分許，潛回重和公司，竊
    取該公司所有車牌號碼ＵＭ─六一九一號自用小貨車一部，得手後供己駛用，該
    公司於同年月十七日向台南縣警察局歸仁分局報案失竊；丙○○嗣自知難逃追緝
    ，於同年月二十一日下午二十二時三十分許，以電話告知該公司負責人乙○○，
    該車停放之處所，始於七月二十二日上午十一時四十分許，在台南縣新市鄉火車
    站前尋獲。
二、案經黃銘祥、重和公司負責人乙○○訴由台南縣警察局歸仁分局報請台灣台南地
    方法院檢察署檢察官偵查起訴。
    理  由
一、訊據被告丙○○對於右揭強盜被害人黃銘祥財物之事實坦承不諱，惟矢口否認有
    竊取被害人重和公司之小貨車，辯稱: 伊使用該車事先有經過乙○○同意云云。
    惟查前揭事實業據被害人黃銘祥、乙○○指訴甚詳，且有車輛協尋證明單、贓物
    領據各一紙在卷及水果刀一把扣案可稽，若被告使用重和公司事前確有經過該公
    司負責人乙○○同意，何以被告於八十八年七月十二日使用該車，乙○○會在同
    月十七日向警局報案該車失竊，又被告於同月二十一日還車時又為何不將車直接
    開回公司，卻將車放在外處，再以電話通知乙○○前往將車開回? 凡此均以常情
    有違，被告就此所辯，顯係卸責之詞，不足採信。本件事證已甚明確，被告前揭
    犯行洵堪認定。
二、核被告丙○○所為，係犯懲治盜匪條例第五條第一項一款之普通盜匪罪及刑法第
    三百二十條第一項之竊盜罪。其所犯二罪，罪名互異、犯意各別，應分論併罰。
    。爰審酌被告猶年富力強，不思勤勉向上，犯罪手段惡質性重大，對社會安寧秩
    序所生危害甚鉅，及其所得財物數量、年齡尚輕、犯罪後態度等一切情狀，處如
    主文所示之刑，並定其應執行刑，以資懲儆。另扣案之水果一把，為重和公司所
    有，業據被告及被害人黃銘祥供述明確，雖為被告供犯罪所用之物，不予宣告沒
    收，並此述明。又盜匪所得財物，被告已於警訊中供明花費殆盡，無從發還被害
    人，附此敘明。
據上論斷，應依刑事訴訟法第二百九十九條第一項前段，懲治盜匪條例第五條第一項
第一款、第八條，刑法第三百二十條第一項、第五十一條第五款、罰金罰鍰提高標準
條例第一條前段，判決如主文。
本案經檢察官劉聰熙到庭執行職務。
中    華    民    國      八十九    年      三      月    二十四    日
                              臺灣臺南地方法院刑事第二庭
                                      法  官林   勇  奮
右正本證明與原本無異
如不服本判決應於送達後十日內向本院提出上訴狀
                                      書記官
中    華    民    國      八十      年                月                日
附錄本案論罪科刑法條全文：
懲治盜匪條例條例第五條第一項第一款、第三百二十條第一項


司法院資訊處製作；財團法人民間司法改革基金會備份。
